臺灣高等法院高雄分院民事判決
110年度勞上易字第120號
上  訴  人  台灣中油股份有限公司

法定代理人  李順欽  
訴訟代理人  周中臣律師
被 上訴 人  朱志展  
            蔡文達  
            黃振東  
            林大量  
            李嘉洪  
            康明新  
            簡順周  
共      同
訴訟代理人  張弘康律師
上列當事人間請求給付退休金差額事件，上訴人對於中華民國11
0年10月18日臺灣橋頭地方法院110年度勞訴字第107號第一審判
決提起上訴，本院於110年12月29日言詞辯論終結，判決如下：
    主      文
上訴駁回。
第二審訴訟費用由上訴人負擔。
    事實及理由
一、按第二審判決書內應記載之事實，得引用第一審判決。當事
    人提出新攻擊或防禦方法者，應併記載之。判決書內應記載
    之理由，如第二審關於攻擊或防禦方法之意見及法律上之意
    見與第一審判決相同者，得引用之；如有不同者，應另行記
    載。關於當事人提出新攻擊或防禦方法之意見，應併記載之
    ，民事訴訟法第454條第1項、第2項分別定有明文。本件兩
    造之聲明及陳述、不爭執事項與爭點、本院認定之事實與理
    由與第一審判決相同，均引用之。
二、又上訴人於本院另辯稱：原判決未查上訴人為國營事業，薪
    資採單一薪制，皆依國家法令決定，致將夜點費（下稱系爭
    夜點費），誤為勞務之對價，尚有違誤云云。
三、本院之判斷：
  ㈠本院認上訴人之上訴為無理由，除後述部分外，餘引用原判
    決之記載。
  ㈡上訴人辯稱：原判決未查上訴人為國營事業，薪資採單一薪
    制，皆依國家法令決定，訂定薪資時已將夜間工作因素納入
    ，且上訴人為國營事業，薪資非由兩造協商決定致將夜點費
    （下稱系爭夜點費），誤為勞務之對價，尚有違誤云云，然
    查：
　1.依勞動基準法（下稱勞基法）第2條第3款就工資所為定義，
    只須符合勞工因工作而獲得之報酬，以現金或實物等方式之
    經常性給與均屬之，兩造在成立勞動契約時，已知悉工作型
    態為3班制之輪班，並均認知輪值大、小夜班者即可領取夜
    點費。可見此項給付就上訴人而言，係明確認知在被上訴人
    提供大、小夜班之勞務時，即有給付義務，而被上訴人亦認
    知其若輪值大、小夜班，即可領取此項給付。故雙方就此應
    已有共識及合意，並已具備在固定輪班工作型態下「勞務對
    價」及「經常性給與」之性質，自屬工資之一環。系爭夜點
    費縱由值夜餐點輾轉沿革而來，亦不影響其係在固定輪班工
    作型態下經常性給與之勞務對價。
  2.其次，就工資之給付，雖可能因工作性質、年資或職級等因
    素而有差別，但就工資結構而言，就某類不具有區別實益之
    項目仍得為相同數額之給付，如伙食津貼及交通津貼等，自
    難僅以系爭夜點費之給付調整與薪資無關，即逕認係屬恩惠
    性給與。故上訴人此部分抗辯，仍屬無據。
四、綜上所述，被上訴人依勞基法第55條、第84條之2、台灣省
    工廠工人退休規則第9條第1項、第10條及等規定，請求上訴
    人給付各如原判決附表「應補發退休金」欄所示之金額，及
    自原判決附表「利息起算日」欄所示之日起至清償日止，按
    週年利率5%計算之利息，為有理由，應予准許。原審判命上
    訴人如數給付，並無違誤。上訴意旨指摘原判決不當，求予
    廢棄改判，為無理由，應予駁回。
五、據上論結，本件上訴為無理由，爰判決如主文。
中　　華　　民　　國　　110 　年　　12　　月　　30　　日
                          勞動法庭
                                  審判長法官  謝靜雯 
                                  法      官  洪能超
                                  法      官  劉傑民
以上正本證明與原本無異。
本件不得上訴。
中　　華　　民　　國　　110 　年　　12　　月　　30　　日
                                      書記官  林家煜